臺灣高等法院刑事判決
108年度上訴字第4069號
上  訴  人  
即  被  告  林宏育  


選任辯護人  林永瀚律師
            葉芷彤律師
上  訴  人  
即  被  告  葉爾雅  



選任辯護人  阮玉婷律師(法扶律師)                        
上  訴  人  
即  被  告  林冠旻  



選任辯護人  范家綺律師(法扶律師)                        
上列上訴人因強盜等案件，不服臺灣臺北地方法院107年度訴字
第896號，中華民國108年10月30日第一審判決（起訴案號：臺灣
臺北地方檢察署107年度偵字第12316號、第28077號），提起上
訴，本院判決如下：
    主  文
上訴駁回。
    事  實
甲○○與丁○○為男女朋友，乙○○（綽號「林凱」）及少年簡○恩（
民國00年0月生，姓名年籍詳卷，所涉加重強盜等罪嫌，由臺灣
基隆地方檢察署檢察官另案偵辦中）均為甲○○之友人。緣丙○○於
民國107年2月下旬，透過臉書結識丁○○，2人互加為通訊軟體LIN
E之好友，甲○○明知其或丁○○與丙○○間並無債權債務關係，因不
滿丙○○邀約丁○○單獨見面，欲教訓丙○○並索討金錢，竟與丁○○、
乙○○與簡○恩共同意圖為自己不法之所有，基於結夥3人以上強盜
之犯意聯絡，先於107年3月24日凌晨0時30分許，由丁○○依甲○○
之指示，以LINE同意與丙○○單獨約在錢櫃KTV林森店見面，途中
再改約至臺北市○○區○○○路000巷00號地下室之LV旅店305號房（
下稱305號房）碰面，丙○○不疑有他，依約前往，甲○○則聯絡乙○○前往305號房，乙○○再聯繫簡○恩到場。俟丙○○進入305號房後，
甲○○、丁○○、乙○○與簡○恩（下稱甲○○等4人）均已到場，甲○○先
質問丙○○：「你知不知道我是誰，為何一直騷擾我女友，你要怎
麼處理」等語，要脅丙○○須拿出新臺幣（下同）30萬元來處理騷
擾丁○○一事，甲○○並以：「有沒有被捅過、有沒有吃過子彈」等
語恫嚇丙○○，乙○○與簡○恩則在旁附和，甲○○、乙○○與簡○恩復要
求丙○○脫去衣物，交出隨身財物，再由甲○○持黑色長型膠條、簡
○恩持遙控器、蓮蓬頭毆擊丙○○頭部與眉際，造成丙○○受有左側
頭部挫傷與臉部擦傷等傷害，乙○○並抬手作勢毆打丙○○，丙○○僅
隻身一人、無力對抗眾人，且遭前開言語、動作恫嚇及毆打，客
觀上處於無法抗拒之狀況，甲○○等4人即以此強暴、脅迫方式至
使丙○○不能抗拒，丙○○乃將現金5,600元、金項鍊、金戒指及APP
LE 7S手機置於該房間桌上。甲○○等4人復基於強制之犯意聯絡，
脅迫丙○○拍攝係自願交付財物之影片，並由甲○○持丁○○之手機進
行拍攝，丙○○因備感壓力及恐懼，經拍攝多次方成功，而行此無
義務之事。嗣因甲○○提議變賣丙○○之金飾，甲○○等4人即接續前
揭結夥3人以上強盜之犯意聯絡，由甲○○、乙○○討論變賣金飾之
地點，簡○恩則取走丙○○之上開手機後，乙○○即先行離去，再由
甲○○、丁○○與簡○恩帶同丙○○共乘計程車前往位於臺北市○○區○○○
路000號之富豪珠寶（下稱金飾店）典當，丙○○前揭交付之現金5
,600元及典當金飾之款項9萬5,000元，總計10萬600元則由甲○○
全數取得。
    理  由
一、當事人及辯護人對於本院作為得心證依據之被告以外之人於
    審判外陳述，經本院審理時逐項提示，均同意作為證據，本
    院審酌各項證據作成時之狀況，認為並無不可信或不適當之
    情事，依刑事訴訟法第159條之5第1項規定，均有證據能力
    。
二、訊據被告甲○○、丁○○、乙○○固坦承於前開時地與告訴人丙○○
    碰面，惟均矢口否認有何加重強盜及強制犯行，被告甲○○辯
    稱：我當天會去305號房是因為要講告訴人騷擾我女朋友的
    事情，我要叫告訴人不要再這樣，我有說「你知不知道我是
    誰，為何一直騷擾我女友，你要怎麼處理」，也有說「有沒
    有被捅過、有沒有吃過子彈」，這句話只有我說，其他人沒
    有說，我沒有約乙○○及簡○恩，乙○○會來找我是因為要談酒
    單的事情，他要跟我收酒帳，丁○○會來是因為他要約告訴人
    出來談告訴人騷擾她的事情，我沒有拿黑色長條的東西打告
    訴人，簡○恩有打告訴人，乙○○沒有作勢打告訴人，後來會
    拍影片，是因為我有問告訴人是否願意，告訴人說他願意拍
    影片，告訴人有把項鍊、戒指、現金拿出來，手機部分我一
    開始沒有看到，是警詢時我才知道是被簡○恩拿走，我不知
    道簡○恩為何要拿告訴人的手機，其他東西是告訴人自己典
    當的，是我跟丁○○、簡○恩、告訴人一起去典當的，典當的
    錢後來都在我身上云云；被告丁○○辯稱：我會去305號房是
    因為我男朋友甲○○要約告訴人去那邊，甲○○說要去那邊談騷
    擾我的事情，我聽到甲○○說「你知不知道我是誰，為何一直
    騷擾我女友，你要怎麼處理」，也聽到甲○○說「有沒有被捅
    過、有沒有吃過子彈」，「有沒有被捅過、有沒有吃過子彈
    」這句話其他人沒有講，我當時不知道乙○○及簡○恩為何會
    來，我是後面看到他們來之後，才知道他們要來找甲○○，他
    們說要談酒單的事情，那天甲○○沒有拿黑色膠條打人，簡○
    恩有拿蓮蓬頭、遙控器打人，乙○○沒有作勢打人，後來告訴
    人把項鍊、戒指、現金拿出來，但是手機沒有拿，我是在警
    局才知道手機被簡○恩拿走，項鍊、戒指就拿去典當了，典
    當的錢甲○○拿走了，是我跟甲○○、簡○恩、告訴人一起去典
    當的云云；被告乙○○辯稱：我當天會去305號房，是因為甲○○有去酒店喝我的單，所以我要去找他收錢，那天是甲○○叫
    我過去，我跟他本來就有約在林森北路，我打電話給簡○恩
    ，問簡○恩在哪裡，簡○恩說他跟甲○○在305號房，我就去收
    酒單錢，我到305號房後，當時只有甲○○及簡○恩在，後來丁○○過來，告訴人是跟被告丁○○一起過來的，我聽到甲○○說「
    你知不知道我是誰，為何一直騷擾我女友，你要怎麼處理」
    ，我沒有作勢要打告訴人，因為我跟告訴人不認識，我有聽
    到「有沒有被捅過、有沒有吃過子彈」這句話，但是甲○○講
    的還是簡○恩講的我不確定，我沒有這樣講，後來是甲○○拍
    影片，我在旁邊等甲○○，因為甲○○說事情結束之後要給我錢
    ，他要上去樓上超商領錢，所以我就在旁邊等他，結果甲○○
    一直在處理他的事情，我就先走了，我要走之前，告訴人把
    他的項鍊、戒指、錢放在桌上，但我沒有看到手機，我當時
    看到告訴人在用手機，簡○恩叫他放在桌上，典當的部分我
    沒有參加，我也沒有拿到錢云云。經查：
  ㈠被告甲○○、丁○○為男女朋友，被告乙○○及簡○恩均為被告甲○○
    之友人，告訴人於107年2月下旬，透過臉書結識被告丁○○，
    2人互加為LINE之好友，嗣於107年3月24日凌晨0時30分許，
    被告丁○○依被告甲○○之指示，以LINE同意與告訴人單獨約在
    錢櫃KTV林森店見面，途中再改約至305號房碰面，告訴人不
    疑有他，依約前往，而告訴人進入305號房內後，被告甲○○
    即質問告訴人：「為何一直騷擾我女友，你要怎麼處理」等
    語，復提出30萬元之金額要告訴人處理騷擾被告丁○○一事，
    並稱：「有沒有被捅過、有沒有吃過子彈」等語，接著簡○
    恩持遙控器、蓮蓬頭毆擊告訴人頭部與眉際，告訴人因此受
    有左側頭部挫傷與臉部擦傷等傷害，接著告訴人將現金5,60
    0元、金項鍊、金戒指置於該房間桌上，被告甲○○並提議拍
    攝係告訴人自願交付現金5,600元及金項鍊、金戒指之影片
    ，嗣復提議變賣告訴人之金飾，並由簡○恩取走告訴人之APP
    LE 7S手機後，由被告甲○○、丁○○與簡○恩帶同告訴人共乘計
    程車前往金飾店典當，告訴人交付之現金5,600元及典當金
    飾所得之款項9萬5,000元，共計10萬600元均由被告甲○○取
    走等情，業據告訴人、證人簡○恩於偵查及原審審理中證述
    明確（偵卷第159至165、179至187、343至347、355至359頁
    ，原審卷一第452至502、510至639頁），並有被告甲○○所錄
    製告訴人願以財物補償之影像暨監視錄影光碟、擷取照片、
    現場勘查照片、金銀珠寶商業同業公會黃金保證明細、通聯
    調閱查詢單、簡○恩另涉殺人案件之扣押筆錄、扣押物品目
    錄表及扣案手機照片、被告丁○○與告訴人間之臉書及LINE對
    話紀錄、天主教永和耕莘醫院107年3月26日醫字第030401號
    甲種診斷證明書、原審108年2月13日、同年3月27日勘驗筆
    錄及影像擷圖在卷可稽（偵卷第25至27、37至41、73至79、
    91、133至141、145至154、263至319頁，原審卷一第145至1
    47 、153至159、206、207、213、214頁），復為被告3人所
    不爭執（原審卷一第80、81頁），此部分事實應堪認定。
  ㈡關於被告乙○○及簡○恩抵達305號房之緣由及經過：
  1.告訴人於偵查、另案及原審審理中一致證稱：我到LV旅店時
    ，丁○○上來帶我進去305號房，一進去就看到甲○○、乙○○及
    簡○恩都在場，我跟丁○○在對話中原本是要約單獨見面，沒
    有預期包廂內有其他3名男子出現，我不認識甲○○、乙○○及
    簡○恩等語（偵卷第159、344頁，少調卷第235頁，原審卷一
    第607頁）。
  2.證人簡○恩於偵查中證稱：我在案發當天去305號房，是因為
    甲○○女友丁○○被他人騷擾，甲○○不爽，找我出來一起教訓告
    訴人，我到場才會打告訴人，丁○○、甲○○先一起在包廂內，
    他們通知我去會合，我之前不認識告訴人，我要處理告訴人
    ，是因為甲○○要我教訓他，甲○○是乙○○的朋友，甲○○要我教
    訓告訴人，我就教訓告訴人等語（偵卷第179至184、356 、
    357頁）；復於原審審理中證稱：當天乙○○打電話給我，叫
    我去LV旅店找甲○○，乙○○在電話中跟我說甲○○的女朋友被騷
    擾，甲○○有把騷擾他女朋友的人約出來，約在305號房，叫
    我過去，我就過去了，那時甲○○也有打電話給我，印象中應
    該是乙○○先跟我通話，接著甲○○才打電話給我，我到現場後
    ，乙○○已經在現場，在本案案發前，我跟甲○○算是認識，但
    是不熟，我跟乙○○則是交情不錯，因為甲○○是乙○○的朋友，
    所以我就幫忙教訓告訴人，乙○○當天到305號房是因為甲○○
    的女朋友被騷擾，這是乙○○跟我說的等語（原審卷一第458
    、459 、468至473頁）。
  3.證人即共同被告丁○○於偵查中證稱：是甲○○要我用我名義約
    告訴人到305號房，要當面講騷擾的事，多少有教訓告訴人
    的意思，因為告訴人不是第一次，想說給告訴人一點教訓，
    簡○恩跟乙○○是甲○○找來的等語（偵卷第209 頁）；復於原
    審審理中證稱：一開始只有我跟甲○○先到，後面告訴人到了
    以後，我再上去接他下來，我跟告訴人下來後，乙○○及簡○
    恩就差不多也來了，在案發當天告訴人到場前，我看到甲○○
    在講電話，但不知道他是跟誰聯絡，本案案發前我認識乙○○
    ，但不熟，是因為甲○○認識的等語（原審卷一第536、551頁
    ）。
  4.綜上，由告訴人及證人簡○恩之證述相互參核，可知告訴人
    在被告丁○○改約至LV旅店時，原本並不知道會出現被告甲○○
    、乙○○及簡○恩，佐以被告乙○○於偵查中自承：簡○恩及甲○○
    說丁○○被騷擾，要處理這件事(偵卷第326頁)，被告甲○○於
    偵查中自承：是我說要丁○○約告訴人去LV旅店，我覺得騷擾
    次數太多了，要約見面談等語(偵卷第204頁)，足徵當天被
    告乙○○及簡○恩抵達305號房之前，即已知悉到場的目的係因
    被告丁○○遭告訴人騷擾而欲教訓告訴人；參以簡○恩相較於
    被告甲○○，應係與被告乙○○較為熟稔，且依其所述，其之所
    以教訓告訴人，係因被告甲○○是被告乙○○之朋友，且被告乙○○在電話中即已提及被告甲○○之女朋友被騷擾乙事，堪認被
    告乙○○在抵達現場前，對於被告甲○○將要教訓告訴人並索討
    金錢乙情，知之甚詳，甚至在被告甲○○通知簡○恩之前，即
    由被告乙○○先行通知簡○恩到場。被告甲○○辯稱不是其聯絡
    簡○恩，其本來就有約被告乙○○還酒帳云云，暨被告乙○○辯
    稱其要去找被告甲○○收酒單的錢云云，均非可採。又綜合證
    人簡○恩、丁○○前揭證述，可知被告甲○○在得知告訴人邀約
    被告丁○○見面時，即指示被告丁○○改約至305號房，再聯絡
    被告乙○○及簡○恩到場，足認當日被告乙○○及簡○恩到場前，
    均知悉被告甲○○要其等到場之目的係為教訓告訴人並索討金
    錢。證人即共同被告丁○○雖於原審審理中證稱：我有用電話
    跟告訴人說我的男朋友會在云云（原審卷一第535頁），然
    此與被告甲○○於偵查中證稱：告訴人在到LV旅館前，不知道
    我也會到場等語（偵卷第204頁）不符，衡以被告甲○○之目
    的係找被告乙○○及簡○恩到場共同教訓告訴人，為使告訴人
    降低戒心，尚指示由被告丁○○出名與告訴人單獨相約見面，
    復改約至305號房，豈可能事先告知告訴人被告甲○○也會在
    場？此節顯有悖於常情，證人丁○○前開證述顯非可採。
  ㈢關於被告3人及簡○恩於305號房內，以言語或作勢恫嚇告訴人
    、毆打告訴人，強盜現金5,600元、金項鍊、金戒指及手機
    之經過：
  1.告訴人於偵查中證稱：甲○○及簡○恩有打我的眉毛、頭部，
    我說我沒有錢，一直道歉，後來他們使眼色要簡○恩動手，
    簡○恩就拿遙控器打我，甲○○、乙○○一直在討論，他們要簡○
    恩帶我進去廁所，後來簡○恩拔下廁所的蓮蓬頭，在包廂內
    毆打我，甲○○、乙○○及簡○恩要我把衣服脫掉，把身上的東
    西都放在桌上，並且要我拍攝影片，表示身上金項鍊、錢、
    戒指是自願給甲○○他們，乙○○在包廂內有拿黑色長型膠條威
    脅我，想要動手打我，進入包廂後，甲○○先問我要怎麼處理
    ，乙○○及簡○恩在旁邊附和，也是問我要怎麼處理等語（偵
    卷第159、160、343至345頁）；復於另案審理中證稱：甲○○
    有拿一個像長型的膠條動手打我，簡○恩有拿類似蓮蓬頭的
    東西打我，當時他們有叫我把全身衣物都脫光，剩下內褲，
    然後叫我把金飾跟手機都拿出來等語（少調卷第235頁）；
    又於原審審理中證稱：我進去305號房，甲○○就問我說「你
    為何一直騷擾我女朋友」、「你知不知道我是誰」、「這事
    情要怎麼處理」、「有沒有吃過子彈」之類的，還有說「沒
    有30萬元走不了」，就是要我用30萬元來處理，我一進去看
    到那麼多人，也心生畏懼、恐慌，就一直跟他道歉，甲○○就
    一直叫罵三字經，乙○○及簡○恩也有附和，甲○○有拿黑色長
    型膠條揮我的頭部1、2下，黑色長型膠條大約長60公分，我
    一進去看到甲○○有拿，後來乙○○也有拿，有拿著黑色長型膠
    條作勢要打我，我瞄到甲○○、乙○○的眉毛動了一下，接著簡
    ○恩就拿桌上的遙控器揮我的頭部、眉際，當時沒有人攔他
    ，後來甲○○叫簡○恩把我帶進廁所，廁所內只有我跟簡○恩，
    簡○恩拔了蓮蓬頭後，甲○○他們叫簡○恩把我帶出來，簡○恩
    就在包廂內用蓮蓬頭打我的頭，當時甲○○、乙○○、丁○○都在
    場，沒有人阻止簡○恩，甲○○、乙○○及簡○恩要我把衣服脫掉
    ，把身上東西都放在桌上，一開始進去包廂的時候他們就有
    要求，但我當時不同意，後來打完之後我就把衣服脫掉，把
    現金、項鍊等財物拿出來，手機也一併放桌上，過程中乙○○
    沒有打到我，但是他有嚇人的動作跟恐嚇，就是準備想要動
    手，沒有打下去這樣，就是舉起手很像要嚇人的樣子，最後
    他離開前有拿著黑色長型膠條，像是要動手，但沒有打等語
    （原審卷一第607至638頁）。
  2.證人簡○恩於偵查中證稱：告訴人進包廂後，甲○○問告訴人
    為何要騷擾丁○○，已經好幾次了，甲○○問告訴人「有沒有被
    捅過」之類的恐嚇的話，告訴人很害怕，甲○○問一問，不耐
    煩，就拿棒狀的東西毆打告訴人，我才過去拿蓮蓬頭、遙控
    器打告訴人，棒狀東西很大支，黑色的，甲○○往告訴人的頭
    部打，我就拿遙控器打告訴人的頭部，後來甲○○叫我帶告訴
    人去浴室，我拿蓮蓬頭打告訴人的頭部，然後甲○○又叫我跟
    告訴人出來，告訴人說他沒那麼多錢，甲○○就叫告訴人把身
    上的現金拿出來，告訴人把現金、項鍊、戒指拿出來放在盤
    子上，我跟甲○○毆打告訴人過程中，丁○○在旁邊笑，在告訴
    人到場前，甲○○說等一下告訴人一進門就打告訴人，我說我
    不認識告訴人，也不知道告訴人的來歷，甲○○說不然他自己
    先打告訴人，我就跟著打告訴人等語（偵卷第179至187頁）
    ；復於原審審理中證稱：我到現場有看到甲○○問告訴人「有
    沒有被捅過」之類的話，並跟告訴人說沒拿出30萬元不能離
    開，我先拿遙控器打告訴人，遙控器壞了之後，我就進去廁
    所拔下蓮蓬頭，用蓮蓬頭打告訴人，我在拿蓮蓬頭打告訴人
    時，全部人都在場，在場的人都沒有制止我，也沒有人叫我
    不要打，印象中是我打完之後，告訴人才把身上的現金、金
    項鍊拿出來，甲○○有拿棒狀的東西毆打告訴人，就是一個黑
    色長型膠條，一個黑色圓柱形，長度約60公分、直徑8公分
    ，我有抓過，抓起來有點像軟墊，沒有彈性，抓起來表面是
    軟的，裡面是硬的，看起來像什麼我也不知道，黑色長型膠
    條一開始放在沙發上，甲○○坐在黑色長型膠條旁邊，後來甲○○提議要變賣金飾，我有聽甲○○講，但不知道他跟誰討論這
    事情，之後我有跟甲○○等人去金飾店典當，我有將告訴人的
    手機拿走等語（原審卷一第458至502頁）。至簡○恩於偵查
    中固證稱乙○○不在場云云，然與被告3人供述不符，自屬迴
    護乙○○之詞，不可採信。
  3.綜上，告訴人於偵查、另案及原審審理中，就被告甲○○在30
    5號房以恐嚇言語對告訴人恫嚇需以30萬元處理，被告甲○○
    、乙○○及簡○恩要求告訴人脫去衣物、交出隨身財物，被告
    甲○○持黑色長型膠條、簡○恩持遙控器、蓮蓬頭毆擊告訴人
    頭部與眉際，被告乙○○並有作勢毆打之動作，告訴人因而將
    現金、項鍊等財物放置於桌上等情，均證述一致，且就被告
    甲○○持黑色長型膠條毆打告訴人、現場並無任何人制止簡○
    恩毆打告訴人等情，亦與證人簡○恩所為證述相符。且告訴
    人明確區別被告甲○○、簡○恩為實際下手毆打伊之人，被告
    乙○○僅作勢毆打，被告丁○○則在旁訕笑，參與情節輕重不一
    ，足徵其並無刻意誇大、渲染之情，所述自堪採信。參以證
    人即共同被告丁○○於偵查中證稱：乙○○在場沒做什麼，在中
    間辦黑臉，主要兇告訴人的是甲○○等語（偵卷第210 頁）；
    復於原審審理中證稱：我在偵查中說「乙○○在中間扮黑臉」
    ，沒有別的意思，乙○○那時候來了也沒有說什麼，就只是覺
    得甲○○在那邊吵，乙○○滿不爽的，乙○○有跟甲○○講話，但我
    沒有去多聽等語（原審卷一第543頁）；又被告乙○○於偵查
    中供稱：我在305號房待1小時等語（偵卷第327頁），復於
    原審審理中供稱：我大概只有待半小時等語（原審卷一第52
    8頁），可知被告乙○○在305號房內所待時間，至少有半小時
    至1小時之久，而被告乙○○抵達305號房之目的，係經被告甲○○通知告訴人會到305房，遂前往305號房與簡○恩及被告甲○○等人會合，欲教訓告訴人，審酌被告乙○○於被告甲○○及簡○
    恩動手毆打告訴人之過程中，既有教訓告訴人之目的，應不
    至於未進行任何動作，僅在旁觀看半小時至1小時之久，堪
    認證人丁○○前開證稱被告乙○○「扮黑臉」等語，應係指被告
    乙○○有對告訴人為某種恐嚇行為，使告訴人心生畏懼之意，
    是告訴人所述被告乙○○有附和被告甲○○及作勢毆打告訴人之
    動作一情，應堪採信。被告乙○○辯稱其其並未作勢毆打告訴
    人云云，顯係事後卸責之詞，洵非可採。至被告3人雖辯稱
    當天在現場沒有看到類似黑色長型膠條的物品云云，然告訴
    人及證人簡○恩就被告甲○○所持黑色長型膠條之材質、外觀
    及長度，均證稱外面是偏軟、裡面是硬的、長度約60公分等
    語，足認被告甲○○確有持黑色長型膠條毆打告訴人，被告3
    人所辯顯不足採。
  4.證人簡○恩於原審審理中雖證稱：我進去305號房之前，沒有
    任何人叫我毆打告訴人，也沒有跟任何人討論要如何教訓告
    訴人，也沒有人有肢體語言或暗示動作，我就是看現場氛圍
    覺得好像要打，就動手了，對於甲○○有沒有說他自己先打告
    訴人，我再跟著打告訴人，我現在沒有印象云云（原審卷一
    第467、468、479、480頁）。然證人簡○恩前於偵查中證稱
    ：在告訴人到場前，甲○○說等一下告訴人一進門就打告訴人
    ，我說我不認識告訴人，也不知道告訴人的來歷，甲○○說不
    然他自己先打告訴人，我就跟著打告訴人等語（偵卷第181
    頁）；復於原審審理中證稱：我在偵查中說「甲○○說不然他
    自己先打告訴人，我就跟著打」，在檢察官那邊作證時是有
    印象的，現在不記得，當時在檢察官那邊製作這段筆錄，是
    依照當時的印象講的，我在偵查中說「甲○○問告訴人有沒有
    被捅過之類的恐嚇的話，告訴人很害怕，甲○○問一問，不耐
    煩，就毆打告訴人，甲○○拿棒狀的東西毆打告訴人，我才過
    去拿蓮蓬頭、遙控器打告訴人」這段陳述是正確的，我所說
    的「教訓」就是打，我跟甲○○都有打告訴人，一起教訓是指
    我跟甲○○等語（原審卷一第481、488、489頁），核與告訴
    人證稱：甲○○、乙○○有使眼色，接著簡○恩就打過來等語（
    原審卷一第630頁）大致相符。又簡○恩與被告乙○○之關係不
    錯，被告乙○○、甲○○又係朋友關係，且證人簡○恩於偵查中
    曾證稱：在現場沒有看到乙○○云云（偵卷第356頁），而對
    被告乙○○多有維護，是證人簡○恩於原審審理中，就被告乙○○、甲○○是否有指示或討論由簡○恩毆打告訴人乙節，尚不能
    排除其為掩飾共犯之犯行而故為不實陳述之可能，自應以其
    偵查中所為前揭證述(惟乙○○未在場一節不可採，已如前述)
    ，較為可採。參以簡○恩當天之所以抵達305號房，係因被告
    甲○○、乙○○等人通知而前往教訓告訴人，且簡○恩在被告甲○○對告訴人要脅拿出30萬元處理，告訴人表示沒有錢之後，
    即在密接時間內，持桌上遙控器、浴室蓮蓬頭毆打告訴人，
    顯係配合被告甲○○在告訴人並未拿出財物之時，以持遙控器
    、蓮蓬頭毆打等強暴方式，迫使告訴人交出財物，又在場並
    無任何人阻止簡○恩之行為，被告丁○○甚至在旁邊笑，足認
    簡○恩動手時，被告3人對於簡○恩毆打告訴人一事，均係在
    其等共同意思範圍內，且係為達取得告訴人財物之目的，而
    交由簡○恩實行其中部分分擔行為，顯見被告3人對此節均具
    有犯意聯絡甚明。且簡○恩除持遙控器毆打告訴人外，尚至
    浴室拆除蓮蓬頭作為毆打告訴人之工具，顯非猝然攻擊告訴
    人，被告等如有心攔阻，時間綽綽有餘，被告3人辯稱：簡○
    恩毆打告訴人時，我們來不及阻止他云云，難謂可採。  
  ㈣關於被告3人與簡○恩強制告訴人拍攝係自願交付財物之影片
    一事：
  1.告訴人於原審審理中證稱：我將財物放到桌上後，甲○○、丁○○、乙○○及簡○恩討論要怎麼處理，甲○○就說要拍影片當證
    據，甲○○跟乙○○討論要怎麼拍影片當證據，拍片時我講的內
    容是甲○○叫我講的，我講不好的時候，簡○恩就有動手等語
    （原審卷一第613頁）。
  2.經原審勘驗被告甲○○所錄製告訴人願以財物補償之影像畫面
    ，結果略以：告訴人著灰白色長袖上衣、深黑色長褲，瀏海
    斜切覆住左眼，雙手合十平放於大腿處深黑色物體之上，畫
    面前沿可視一白色圓扁平物體上盛壹仟元紙鈔5張、伍佰元
    紙鈔1張、壹佰元紙鈔1張（呈折疊狀），右側平放打火機1
    只，告訴人身體微往前傾，開口稱：「我騷擾人家女朋友，
    他的名字叫寶寶，然後…（鏡頭向後方拉開，可視前述白色
    圓扁平物體上除盛有前開紙鈔外，左下方另有金色鍊狀物1
    條，頭尾溢出垂於桌面，右下方另有金色環狀物1只），今
    天她有男朋友，我還跟人家講說（停頓），沒關係不用理他
    ，然後我約了他去汽車旅館，（吸氣聲）然後這一些…是我…
    這一些…金子，戒…戒指跟錢，是我一點小小的心意補償你們
    ，希望你們給我一點機會，我下次不會…永…永…（結巴）永
    遠不會這麼做了」等語，有原審108年3月27日、同年7月10
    日勘驗筆錄及影像擷圖在卷可稽（原審卷一第206、207、21
    3、214、456頁）。觀諸告訴人於影像中呈現雙手合十、身
    體微往前傾等動作，及說話時多次停頓、吸氣，講話語句結
    巴、不順暢等情，可認告訴人當時情緒應係處於緊繃、慌張
    之狀態，是告訴人所述其當時很慌張、恐懼等語，堪信屬實
    。
  3.證人即共同被告甲○○於原審審理中證稱：拍攝影片的時候，
    我跟告訴人說如果他是自願，就把今天的過程全部說一下，
    後來告訴人說的跟我是差不多的意思，就是他願意變賣金飾
    的都有說到，影片是我拍攝，應該拍了4至5次等語（原審卷
    一第577、578頁）；證人即共同被告丁○○亦於原審審理中證
    稱：影片錄了幾次，3、4次有，滿多次，我也記不得幾次，
    因為甲○○說告訴人講錯了，要重拍等語（原審卷一第544、5
    45頁）；參酌前開勘驗結果，可知告訴人在拍攝影片過程中
    ，因恐懼而多次結巴、說錯話，導致影片重拍數次，堪認告
    訴人應係受到先前被告甲○○、乙○○之言語、作勢恫嚇，及被
    告甲○○及簡○恩之毆打後，心生恐懼，在遭受脅迫之情形下
    ，拍攝係自願交付財物之影片。被告甲○○辯稱係由告訴人自
    願拍攝云云，顯不可採。
  ㈤關於被告甲○○、乙○○討論變賣金飾之地點後，由被告甲○○、
    丁○○與簡○恩帶同告訴人搭乘計程車典當金飾之經過：
  1.告訴人於偵查中證稱：影片拍完後，甲○○他們討論要將金項
    鍊、戒指拿去典當，我的手機被簡○恩拿走，乙○○先離開，
    帶同我去變賣金飾的人只有甲○○、丁○○及簡○恩，我在包廂
    內被強迫錄製影片時，乙○○還在場，乙○○跟甲○○他們討論完
    典當金飾的事情後，乙○○才離開，大約5分鐘後，甲○○、丁○○及簡○恩跟我才離開包廂等語（偵卷第160至162 、343至34
    5頁）；復於原審審理中證稱：拍完片後，甲○○跟乙○○在討
    論要去哪裡典當金飾，我只聽到有一間24小時營業的，在林
    森北路附近，甲○○跟乙○○討論完後，乙○○說他要先走，剩下
    甲○○、丁○○及簡○恩跟我去典當等語（原審卷一第607至638
    頁）。
  2.證人簡○恩於原審審理中證稱：是甲○○提議要變賣金飾，我
    有聽甲○○講，但不知道他跟誰討論這事情，之後我跟甲○○等
    人去金飾店典當等語（原審卷一第476、484頁）。
  3.綜上，告訴人於偵查及原審審理中，就被告乙○○有參與討論
    變賣金飾之地點一節，均證述一致，佐以證人簡○恩前揭證
    述，可知被告甲○○確有與某人討論要變賣金飾，堪信被告乙○○有與被告甲○○討論變賣金飾之情，且係於討論變賣金飾之
    地點後，始先行離去，是被告乙○○對於被告甲○○、丁○○及簡
    ○恩帶同告訴人搭乘計程車變賣金飾一事，當有所知悉。被
    告乙○○辯稱其不知道變賣金飾之事云云，尚難憑採。
  ㈥施用強暴、脅迫或他法使被害人身體上或精神上處於不能抗
    拒之狀態，而取其財物或令其交付者，為強盜罪；所謂「不
    能抗拒」，係指行為人所為之強暴、脅迫等不法行為，就當
    時之具體事實，予以客觀之判斷，足使被害人身體上或精神
    上達於不能或顯難抗拒之程度，而判斷是否已達不能抗拒程
    度，除應考量行為人所實行之不法手段是否足以抑制通常人
    之抗拒，使之喪失自由意思外，並應就被害人之年齡、性別
    、性格、體能及當時所處環境等因素，加以客觀之考察，以
    為判別標準。案發時告訴人僅為一人，且依當時之客觀情勢
    ，告訴人係處於孤立無人救援情況中，遭明顯具有人數、力
    量優勢之被告甲○○以言語恫嚇及持黑色長型膠條毆打，簡○
    恩持遙控器毆打，及被告乙○○作勢毆打，且遙控器被打壞後
    ，簡○恩甚至到廁所拔下蓮蓬頭，再持蓮蓬頭毆打告訴人，
    衡以通常人遭逢相同情境，已難為任何抗拒之行為，堪認被
    告3人與簡○恩所施強暴、脅迫行為，已足可壓制告訴人之自
    由意思，客觀上已達於使一般人處於不能抗拒之程度。辯護
    人雖辯稱：被告3人在305號房內並無環繞告訴人，且告訴人
    得使用手機，又於前往金飾店過程中，告訴人沒有受壓制的
    情形，且告訴人並未向櫃臺人員、警察、計程車司機求救云
    云。然305號房為密閉式空間，而告訴人進入305號房後，簡
    ○恩均係站立著，處於隨時可毆打告訴人或阻止告訴人逃跑
    之狀態，且簡○恩有多次移動位置，最後站在門口附近，有
    原審依證人即告訴人、共同被告乙○○之供述所繪製草圖在卷
    可參（原審卷一第504、640至642頁）；又證人簡○恩於偵查
    中證稱：告訴人之手機確實有被取走，無法自由聯繫友人（
    偵卷第182頁）；復觀諸現場監視錄影畫面，可見被告甲○○
    、丁○○及簡○恩帶同告訴人前往金飾店時，其等與告訴人間
    距離至多為5公尺，有原審108年2月13日勘驗筆錄及擷圖在
    卷可參（原審卷一第145至147、153至159頁），可認告訴人
    仍在被告甲○○等人與簡○恩之壓制中，且告訴人當時甫受被
    告甲○○等人於305號房內為言語恫嚇、毆打後，於斯時當仍
    擔憂再度遭受毆打，始配合被告甲○○等人之行動，以求儘速
    脫離其等實力支配範圍，而仍處於恐懼、驚慌之情緒中；參
    以305號房係位於地下1樓，然自前開監視錄影畫面觀之，被
    告甲○○、丁○○及簡○恩與告訴人離開LV旅店前往金飾店時，
    有乘坐10樓往下之電梯，告訴人並於原審審理中證稱：因為
    當時櫃檯說樓下警察很多，叫我們繞道，從地下1樓坐電梯
    上10樓，往另一個409號的電梯下來等語（原審卷一第627頁
    ），且證人即共同被告乙○○亦於原審審理中證稱：簡○恩當
    時暫住在LV旅店409號3樓等語（原審卷一第511頁），足見
    被告甲○○、乙○○及簡○恩與LV旅店及附近酒店之櫃臺人員均
    屬熟稔，告訴人對於被告甲○○等人欲帶同前往金飾店之行動
    ，顯已達到不能抗拒之程度，尚難僅憑告訴人並未向他人求
    救一節，即認告訴人當時自由意思未受壓制，辯護人前揭辯
    解委無可採。
  ㈦共同正犯，係共同實行犯罪行為之人，在共同意思範圍內，
    各自分擔犯罪行為之一部，相互利用他人之行為，以達其犯
    罪之目的，其成立不以全體均參與實行犯罪構成要件之行為
    為要件，其行為分擔，亦不以每一階段皆有參與為必要，倘
    具有相互利用其行為之合同意思所為，仍應負共同正犯之責
    。被告甲○○為教訓告訴人並索討金錢，指示被告丁○○出面約
    告訴人單獨見面，復改約至305號房，並通知被告乙○○及簡○
    恩抵達305號房，又被告乙○○及簡○恩在聯繫過程中即已知悉
    被告丁○○被騷擾，被告甲○○有將告訴人約至305號房，要處
    理此事，足認被告3人及簡○恩進入305號房之目的係教訓告
    訴人並強盜財物，被告3人及簡○恩對於彼此所為之強盜行為
    ，主觀上均有犯意聯絡甚明；又被告丁○○出面約告訴人單獨
    見面，並改約至305號房，於被告甲○○等人強盜財物之過程
    中，均未為阻止，甚至在旁邊笑，復帶同告訴人前往金飾店
    典當，被告乙○○在305號房內抬手作勢毆打告訴人，復與被
    告甲○○討論變賣金飾之地點，被告甲○○為本案強盜犯行之主
    要謀議者，並持黑色長型膠條毆打告訴人，簡○恩則持遙控
    器、蓮蓬頭毆打告訴人，可認被告3人及簡○恩對於本件強盜
    犯行，客觀上均有參與之具體行為分擔；再經被告3人及簡○
    恩討論後，甲○○持被告丁○○之手機強制告訴人拍攝係自願交
    付財物之影片，斯時被告丁○○、乙○○及簡○恩均未為阻止，
    堪認被告丁○○、乙○○及簡○恩為達到強盜告訴人財物之目的
    ，對被告甲○○前開強制行為，主觀上亦有犯意聯絡至明，是
    被告3人及簡○恩間係本諸共同對告訴人為強盜及強制之犯意
    聯絡而犯本案，且視其他共犯之行為為自己行為之一部，相
    互利用他人行為，遂行犯罪目的，其等對於全部發生結果，
    均應負共同正犯之責。
  ㈧辯護人雖辯稱：告訴人給付財物應屬其對被告丁○○性騷擾後
    ，為與被告丁○○達成和解之和解金，並無不法所有意圖云云
    。然告訴人在抵達305號房之前，並不知道被告甲○○、乙○○
    及簡○恩在場，且被告甲○○係藉由被告丁○○之名義將告訴人
    約出來，要教訓告訴人，辯護人辯稱案發當天是為了要跟告
    訴人商談騷擾事宜云云，已難採信。再被告甲○○既將告訴人
    交付之現金5,600元及典當取得之9萬5,000元，共計10萬600
    元全數取走，係為將之納歸所有，並排除告訴人原有之支配
    地位，可認其就前開財物確有所有意圖無誤。又財產犯罪中
    之不法意圖，係指行為人對於所取財物欠缺屆期且無抗辯存
    在之請求權，因認其取財行為侵犯民事所有權之法秩序而言
    。觀諸被告丁○○與告訴人間LINE對話記錄（偵卷第263至319
    頁），可知告訴人雖有在LINE對話中稱呼被告丁○○「寶貝」
    ，並稱「妳好漂亮」、「好喜歡妳」等語，並傳被告丁○○之
    照片，表示好漂亮，想約泡溫泉或見面等情，然被告丁○○對
    於告訴人傳送之訊息，並非全然置之不理，仍有所回應，並
    傳訊告訴人表示「跟男朋友吵架」、「我完全看不懂他在幹
    嘛」、「泡湯再說吧」、「我什麼都沒做，你怎麼就心動了
    勒」，且多次以「哈哈哈」及表情符號帶過，被告丁○○亦於
    原審審理中自承：我的照片都是放在臉書上，設定公開等語
    （原審卷一第564頁），是告訴人所為是否已對被告丁○○構
    成騷擾，實有疑問；況告訴人交付之現金5,600元及典當取
    得之9萬5,000元均遭被告甲○○全數取得，並未由被告丁○○獲
    取任何金錢，難認告訴人所交付前開財物確係賠償被告丁○○
    之和解金；佐以被告甲○○等人為塑造係由告訴人自願交付財
    物之假象，尚脅迫告訴人拍攝係自願交付財物之影片，並指
    示告訴人應如何在影片中表示自願之言詞，顯見其等主觀上
    知悉所取得財物係以非法方式逼迫告訴人交付，具有不法意
    圖甚明，辯護人前揭辯解自難憑採。
  ㈨辯護人雖辯稱：告訴人及簡○恩之歷次證述，就本案各項具體
    細節，有諸多反覆、矛盾之處，其等所述不具可信性云云。
    惟告訴人、證人之陳述有部分前後不符，或相互間有所歧異
    時，究竟何者為可採，法院仍得本其自由心證予以斟酌，非
    謂一有不符或矛盾，即應認其全部均為不可採信；尤其關於
    行為動機、手段及結果等之細節方面，告訴人之指陳，難免
    故予誇大，證人之證言，有時亦有予渲染之可能；然其基本
    事實之陳述，若果與真實性無礙時，則仍非不得予以採信。
    又因人類對於事物之觀察、認知及記憶，有其能力上之侷限
    性，絕無可能如攝影機或照相機般，對於客觀上所發生或經
    歷之過程完整捕捉且具有再現性。且衡情一般人對於過往事
    物之記憶，猶不免因時間等因素而漸趨模糊，甚至與其他經
    驗發生混淆，本難期證人對於事實經過及現場情境完整掌握
    。是於綜合證人歷次陳述之內容時，自應著重於證人對於待
    證事實主要內容之先後陳述有無重大歧異，藉此以判斷其證
    詞之證明力高低，不得僅因證人一部分陳述之不明確，或前
    後證述之內容未完全一致，即全盤否認證人證詞之真實性。
    告訴人及證人簡○恩於偵查、另案及原審審理中之證述，雖
    就細節內容有所增補、修正，然告訴人就被告甲○○、乙○○與
    簡○恩均在告訴人之前抵達305號房，被告甲○○有出言恫嚇，
    被告甲○○、簡○恩有毆打告訴人，被告乙○○有作勢毆打等主
    要情節，證人簡○恩就被告甲○○、乙○○約簡○恩前往305號房
    處理告訴人騷擾被告甲○○女友之事，被告甲○○、簡○恩有毆
    打告訴人等主要情節，所述均大致相符；又告訴人面對被告
    3人及簡○恩突然而來之強盜行為，既為其始料未及，且其係
    遭人限制於305號房內，當處於恐懼之心理狀態，本難期待
    對於案發過程所有細節均清楚記憶或為完整描述，是縱其所
    述細節有參差、出入之處，仍不能逕認其所述不可採；至證
    人簡○恩固曾於原審審理中否認被告甲○○、乙○○有表示要教
    訓告訴人一情，惟此部分應以其於偵查中所述為可採，已如
    前述，自不能率認其所述全不足採，辯護人上開辯解委無可
    採。
  ㈩綜上，被告3人前開辯解，顯係事後卸責之詞，要非可採。本
    案事證明確，被告3人上開加重強盜及強制犯行洵堪認定，
    均應依法論科。
三、論罪
  ㈠核被告甲○○、丁○○、乙○○所為，均係犯刑法第330條第1項、
    第321條第1項第4款之結夥3人以上強盜、同法第304 條第1
    項之強制罪。又被告3人犯強盜罪，於實施強暴行為之過程
    中，致告訴人受有傷害，乃實施強暴之當然結果，自不另論
    傷害罪。另黑色長型膠條未扣案，惟依告訴人及簡○恩所述
    ，該膠條非金屬或尖銳物品，與遙控器、蓮蓬頭俱難認屬刑
    法第321條第1項第3款之兇器，併予敘明。
  ㈡被告3人與簡○恩間，就上開加重強盜及強制犯行，有犯意聯
    絡及行為分擔，均為共同正犯。
  ㈢被告3人為達強盜財物之目的，先對告訴人為言語、動作之恫
    嚇，復毆打告訴人，使告訴人處於無法抗拒之狀態，又為塑
    造係由告訴人自願交付財物之假象，而脅迫告訴人拍攝係自
    願交付財物之影片，此均為達成不法取得財物之目的，係一
    行為同時觸犯加重強盜罪及強制罪，為想像競合犯，應依刑
    法第55條規定從一重之加重強盜罪處斷。公訴意旨認上開2
    罪屬數罪，應分論併罰，容有誤會。
  ㈣公訴意旨雖認被告乙○○應依兒童及少年福利與權益保障法第1
    12條第1項前段規定加重其刑。然兒童及少年福利與權益保
    障法第112條第1項前段以年齡作為加重刑罰之要件，固不以
    行為人明知與其共同實行犯罪者係兒童或少年為必要，但仍
    須證明該成年人具與兒童或少年共同實行犯罪之不確定故意
    ，即預見共同實行犯罪之人為兒童或少年，且對於共同實行
    犯罪之人係兒童或少年，並不違背其本意者，始有適用。被
    告乙○○本案行為時為20歲以上之成年人，簡○恩則係12歲以
    上未滿18歲之少年，固有其等年籍資料在卷可參，然衡諸簡
    ○恩於案發時已滿17歲，從其外觀之身高、體型判斷，是否
    能一眼辨明為未滿18歲之人，已非無疑，且證人簡○恩於原
    審審理中證稱：我教育程度為高一輟學，案發當時並未就學
    ，而是受雇做烤鴨學徒，且從未告知乙○○我的年齡，乙○○跟
    我是在臉書上認識，我的臉書隱藏個人出生年月日，我有與
    乙○○於107年3月初唱歌，那次是晚上、凌晨，當時好像沒有
    查驗身分證等語（原審卷一第491、494至496頁），可知簡○
    恩本案行為時並非在學學生，且已開始工作，是被告乙○○對
    於簡○恩係未滿18歲之人一節，是否有所預見，實有疑問，
    復無其他證據證明被告乙○○知悉簡○恩為少年，難認被告乙○○對於簡○恩係少年乙節有所預見，自無兒童及少年福利與權
    益保障法第112條第1項前段規定之適用。又被告甲○○、丁○○
    本案行為時均為滿19歲、未滿20歲之人，並非成年人，亦有
    其等年籍資料存卷可考，自無上開規定之適用。
  ㈤刑法第59條所規定之酌量減輕其刑，係裁判上之減輕，必以
    犯罪之情狀顯可憫恕，認為科以最低度刑仍嫌過重者，始有
    其適用。如別有法定減輕之事由者，應優先適用法定減輕事
    由減輕其刑後，猶嫌過重時，方得為之。又所謂「犯罪之情
    狀」，與同法第57條規定科刑時應審酌之一切情狀，並非有
    截然不同之領域，於裁判上酌減其刑時，應就犯罪一切情狀
    （包括第57條所列舉之10款事項），予以全盤考量，審酌其
    犯罪有無可憫恕之事由，即有無特殊之原因與環境，在客觀
    上足以引起一般同情，以及宣告法定最低度刑，是否猶嫌過
    重等等，以為判斷，期使個案裁判之量刑，能符合罪刑相當
    原則、比例原則及平等原則。被告甲○○、丁○○於案發時僅為
    19歲，被告乙○○僅為20歲，難免年輕識淺、血氣方剛，易結
    夥衝動行事，且本案係因告訴人在LINE對話訊息中對被告丁○○表示好感及單獨邀約見面，被告甲○○始欲教訓告訴人，並
    於過程中強盜告訴人之財物，本質上仍不脫要告訴人付出代
    價之教訓意味，難認被告3人犯罪情節重大，又被告乙○○於
    過程中並未實際毆打告訴人，被告丁○○於過程中亦未對告訴
    人為恫嚇或毆打行為，參與程度均屬輕微，且事後被告甲○○
    、丁○○已與告訴人達成和解並賠償損失（原審卷一第197至1
    99、281至291頁），非無悛悔之意，足認被告3人並非惡性
    重大，依其等犯罪情狀及客觀環境而言，縱科以法定最低刑
    度之7年以上有期徒刑，仍屬情輕法重，客觀上足以引起一
    般人之同情，有情堪憫恕之處，爰就被告3人所為，均依刑
    法第59條規定酌減其刑。
四、原審以被告甲○○、丁○○、乙○○罪證明確，適用刑法第28條、
    第330條第1項、第321條第1項第4款、第304條第1項、第55
    條、第59條、第38條之1第1項前段、第3項規定，並審酌被
    告3人均年紀尚輕，被告甲○○、丁○○與告訴人僅因細故，不
    思以正當方式解決，竟夥同與告訴人無何恩怨之被告乙○○與
    簡○恩，以如事實欄所示之方式教訓告訴人而強盜其財物，
    侵害告訴人之身體、自由、財產法益，亦危害社會治安，犯
    後復均矢口否認犯行，本均應予嚴懲，惟念其等均年紀尚輕
    、思慮不周，遇事易衝動為之、不計後果，尚非惡性重大之
    人，且被告甲○○、丁○○犯後各與告訴人達成和解並賠償損失
    ，兼衡被告甲○○高中肄業之智識程度、勉持之家庭經濟生活
    狀況（偵卷第43頁），被告丁○○二、三專肄業之智識程度、
    小康之家庭經濟生活狀況（偵卷第49頁），被告乙○○高中肄
    業之智識程度、勉持之家庭經濟生活狀況（偵卷第219頁）
    ，暨其等就本案犯行擔任之分工角色、參與程度（被告甲○○
    最重，被告乙○○次之，被告丁○○更次之）、犯罪動機、目的
    、手段、素行、所生損害、獲利情形，及被告、辯護人、告
    訴人、檢察官對量刑所表示之意見等一切情狀，就被告甲○○
    、丁○○、乙○○分別量處有期徒刑5年2月、3年8月、4年2月。
    另說明：㈠本案強盜行為之犯罪所得係現金5,600元及典當所
    得9萬5,000 元，共計10萬600元(計算式：5,600＋95,000＝10
    0,600)，均全數由被告甲○○取得，業據被告甲○○自承在卷（
    原審卷一第78頁），且被告甲○○雖表示事後有將其中4萬多
    元拿給被告乙○○結清酒帳等語（原審卷一第78、79頁），然
    此係被告甲○○與乙○○間另外債權債務關係，尚難認此部分為
    被告乙○○就強盜所得財物之朋分，是應認本件強盜所得10萬
    600元均係被告甲○○之犯罪所得，而為其實際處分權限之範
    圍。又被告甲○○已與告訴人達成和解，並已履行賠償金10萬
    元，堪認此部分犯罪利得實質上已受剝奪，如另行諭知沒收
    或追徵其價額，將使其承受過度之不利益，而與比例原則有
    違，顯屬過苛，爰依刑法第38條之2第2項規定，就此部分不
    予宣告沒收或追徵其價額，僅就剩餘600元(計算式：100,60
    0－100,000＝600)之部分，依刑法第38條之1第1 項前段、第3
    項規定，諭知沒收，於全部或一部不能沒收或不宜執行沒收
    時，追徵其價額(因該等犯罪所得已與被告本身固有之金錢
    混同，性質上已無從就原始犯罪所得為沒收，應逕行諭知追
    徵其價額，原判決贅載「沒收之，於全部或一部不能沒收或
    不宜執行沒收時」等語固有瑕疵，惟此屬檢察官執行程序時
    所應決定之事項，且就追徵價額部分不生影響，無礙判決本
    旨，尚不構成撤銷事由)。㈡本案簡○恩強盜所得IPHONE 7S手
    機，業經另案簡○恩所犯案件扣押（偵卷第143至154頁），
    且簡○恩並非本案被告，是尚無從宣告沒收此部分犯罪所得
    或追徵價額。核其認事用法俱無違誤，量刑及沒收尚屬允當
    。被告3人上訴猶執前詞否認犯行，要無可採，經本院詳為
    指駁如前。又量刑輕重，係屬法院得依職權自由裁量之事項
    ，苟其量刑已以行為人之責任為基礎，並斟酌刑法第57條各
    款所列情狀，而未逾越法定刑度或有濫用權限情事，即不得
    任意指為違法。原審已就被告甲○○、丁○○之量刑刑度詳為審
    酌如上，其量刑既未逾越法定刑度，亦未濫用自由裁量之權
    限，自難認有何不當，被告甲○○、丁○○上訴請求從輕量刑，
    亦無理由，應予駁回。
據上論斷，應依刑事訴訟法第368條，判決如主文。
本案經檢察官陳佳秀到庭執行職務。
中    華    民    國    109   年    3     月    10    日
                  刑事第二十五庭 審判長法  官 宋松璟
                                       法  官 陳彥年
                                       法  官 文家倩
以上正本證明與原本無異。
如不服本判決，應於收受送達後20日內向本院提出上訴書狀，其
未敘述上訴之理由者並得於提起上訴後20日內向本院補提理由書
（均須按他造當事人之人數附繕本）「切勿逕送上級法院」。
                                       書記官 桑子樑
中    華    民    國    109   年    3     月    10    日
附錄本案論罪科刑法條：
中華民國刑法第330條
犯強盜罪而有第 321 條第 1 項各款情形之一者，處 7 年以上
有期徒刑。
前項之未遂犯罰之。
中華民國刑法第321條
犯前條第 1 項、第 2 項之罪而有下列情形之一者，處 6 月以
上 5 年以下有期徒刑，得併科 50 萬元以下罰金：
一、侵入住宅或有人居住之建築物、船艦或隱匿其內而犯之。
二、毀越門窗、牆垣或其他安全設備而犯之。
三、攜帶兇器而犯之。
四、結夥三人以上而犯之。
五、乘火災、水災或其他災害之際而犯之。
六、在車站、港埠、航空站或其他供水、陸、空公眾運輸之舟、
    車、航空機內而犯之。
前項之未遂犯罰之。
中華民國刑法第304條
以強暴、脅迫使人行無義務之事或妨害人行使權利者，處 3 年
以下有期徒刑、拘役或 9 千元以下罰金。
前項之未遂犯罰之。